# 不构成企业合并但具有重大影响的股权收购日的判断

提问人：hanyin 时间：2013-04-12 16:01:58
在实务中，因为这个问题经常与企业财务辨论，目前准则没有相关规定： 观点一：签订了不可撤销合同，而且已经支付50%以上的款项，认为已经实现股权收构，可以确认长期股权投资，并将未付款项确认为负债，以股权支付日作为投资日，并开始权益法核算。
观点二：签订了不可撤销合同，而且已经支付50%以上的款项，认为已经实现股权收构，可以确认长期股权投资，并将未付款项确认为负债，以变更公司章程、股东名册日作为投资日，并开始权益法核算。 观点三：签订了不可撤销合同，而且已经支付50%以上的款项，认为已经实现股权收构，可以确认长期股权投资，并将未付款项确认为负债，以变更公司章程、股东名册日作为投资日只适用于股份有限公司，有限责任公司应将工商变更登记完成日作为投资日（或已经向工商管理部门递交材料并判断很可能期后完成工商变理登记），并开始权益法核算。
上述观点的前提是签订了不可撤销合同，而且已经支付50%以上的款项，且有能力支付剩余款项。 我偏向于观点二，特别是通过期后事项（已经办理变更）可以来证实交易的完成。
不知各位同仁的观点是什么
该贴已经同步到 hanyin的微博

回答人：chenyiwei
基本赞同你的观点，即是否已经实质上享有或承担了标的股权上的剩余风险和报酬，开始享有作为股东的权利并承担作为股东的义务。